---
title: "Hello World of R"
output: 
  html_document: 
    keep_md: yes
---

```{r setup, include=FALSE}
knitr::opts_chunk$set(echo = TRUE)
```

## 1. (Вектор) Создать векторы `v1` и `v2`:

Вектор  `v1`  состоит  из  последовательных  членов  арифметической  прогрессии.  Первый  член прогрессии равен вашему номеру в списке группы, последний – числу `6.5`, а количество элементов последовательности – длине вашей фамилии.  

Let's create initial values
```{r}
surname <- 'PAULAU'
listNumber <- 4
```

And create `v1` vector as described above.
```{r v1}
v1 <- seq(listNumber, 6.5, length.out = nchar(surname))
print(v1)
```

Вектор  `v2`  состоит  из  последовательных  членов  геометрической  прогрессии.  Первый  член прогрессии равен `14`  минус  ваш  номер  в  списке  группы,  последний  –  числу  `100`,  а  количество элементов последовательности – длине вашего имени. 
```{r v2}
reversedListNumber <- 14 - listNumber
q <- (100 / reversedListNumber)^(1 / (nchar(surname) - 1))
v2 <- (reversedListNumber)*q^(1:nchar(surname) - 1)
print(v2)
```

Вывести вектор `v3` длины `3`, состоящий из случайно выбранных элементов векторов `v1` и `v2`.
```{r v3}
v3 <- sample(c(v1, v2), 3)
print(v3)
```

## 2. (Вектор) Задана некоторая строка текста, состоящая только из строчных символов русского языка. Например `s <- “приветмирр”`.
Let's introduce alphabet entity that will help with getting letter's number
```{r alphabet}
create.alphabet <- function(string) {
  alphabet <- strsplit(string, c())[[1]]
  
  letter <- function(number) {
    alphabet[number]
  }
  
  number <- function (letter) {
    number <- grep(letter, alphabet)
    ifelse(length(number) == 0, 0, number)
  }
  
  assignNumbers <- function(string) {
    sapply(strsplit(string, c())[[1]], number)
  }
  
  assignLetters <- function(numbers) {
    sapply(numbers, letter)
  }

  list(assignNumbers = assignNumbers,
       assignLetters = assignLetters,
       length = length(alphabet))
}

alphabet <- create.alphabet('абвгдеёжзийклмнопрстуфхцчшщъыьэюя')
```

<!--Enter string:
```{r, echo=FALSE}

```
-->
### __1 вариант.__ Найти сумму порядковых номеров в алфавите символов строки `s`. Нумерация букв алфавита начинается с `1`. Например, для `s = “абба”` ответ должен быть 6. 
```{r abba}
s <- 'абба'
print(alphabet$assignNumbers(s))
print(sum(alphabet$assignNumbers(s)))
```

### __2 вариант.__ Найти  произведение  тех  порядковых  номеров  в  алфавите  символов  строки  `s`, номера которых нечетные. Нумерация букв алфавита начинается с `1`. Например, для `s = “аббв”` ответ должен быть `3`. 
```{r abbv}
s <- 'аббв'
oddChars <- alphabet$assignNumbers(s)[c(TRUE, FALSE)]
print(oddChars)
print(prod(oddChars))
```

### __3 вариант.__  Зашифровать  текст  s  с  помощью  шифра  Цезаря.  Например,  для  s  =  “абба”  ответ должен быть “гддг”.
```{r ceasar}
s <- 'абба'

create.ceasar <- function(key) {
  alphabet <- create.alphabet('абвгдеёжзийклмнопрстуфхцчшщъыьэюя')
  
  shift <- function(number) {
    (number + key) %% alphabet$length
  }
  
  unshift <- function(number) {
    (number - key) %% alphabet$length
  }
  
  setKey <- function(number) {
    key <<- number
  }
  
  code <- function(string) {
    paste(alphabet$assignLetters(shift(alphabet$assignNumbers(string))), collapse = '')
  }
  
  encode <- function(string) {
    paste(alphabet$assignLetters(unshift(alphabet$assignNumbers(string))), collapse = '')
  }
  
  list(setKey = setKey, code = code, encode = encode)
}

scrambler <- create.ceasar(3)

print(scrambler$code(s))
print(scrambler$encode(scrambler$code(s)))
```

## 3. (Матрица) Создать квадратную матрицу `m` размером 5 x 5.
Заполнить ее элементами вектора `v1` построчно, если первый элемент `v3` больше `10`, иначе по столбцам. Если длины `v1` не хватает, то пусть элементы этого вектора повторяются.
```{r m}
m <- matrix(v1, 5, 5, v3[1] > 10)
print(m)
```

Присвоить столбцам имена следующим образом: если `N` – это ваш номер по списку, то `n` равно остатку от деления `N` на `12` плюс `1`, тогда первый столбец имеет имя n-го месяца на английском языке, второй – `(n+1)`-го и т.д. Строки присвоить такие же имена  как  и  столбцам.
```{r}
start <- listNumber %% 12 + 1
rownames(m) <- month.name[start : (start + 4)] -> colnames(m)
print(m)
```

Матрица  `m1`  получается  из  матрицы  `m`  путем  вычеркивания  строк  и столбцов, чьи имена начинаются на буквы от `A` до `F`.
```{r m1}
m1 <- m[-grep('^[A-F]', rownames(m)), -grep('^[A-F]', colnames(m))]
```

Для матрицы `m1` найти: определитель, собственные вектора и значения, вектор диагональных элементов, $m1^2$ и матрицу `m2`, у которой $v2[i][j]$ = $(v1[i][j])^2$

Determinant
```{r det}
print(det(m1))
```

Eigen values
```{r eigen}
print(eigen(m1)$values)
```

Diagonal
```{r diag}
print(diag(m1))
```

Squared
```{r square}
print(m1 %*% m1)
```

```{r m2}
m2 <- m1 * m1
print(m2)
```

## 4. Создать произвольную таблицу данных (Dataframe)
В не будут присутствовать данные следующих  типов:  числовые,  текстовые,  условные,  факторы.
```{r df}
df <- data.frame(number=sample(1:10), text=sample(month.name[1:10]), bool=sample(rep(c(FALSE, TRUE), 5)), fact=as.factor(sample(rep(c('A', 'B'), 5))))
```

Вывести  все  такие  текстовые значения для заданного фактора, для которых числовые значения больше заданного значения.
```{r}
df[df$fact == "A" & df$number > 2, ]
```

## 5. (Таблица) ИЗ файла загрузить таблицу, состоящую из трех переменных (x1, x2, x3) (переменная = столбец) и n наблюдений (строк).
Let's create source file
```{r}
n <- 100
out <- data.frame(x1 = runif(n, 0, 10), x2 = runif(n, 0, 10), x3 = runif(n, 0, 10))
if (!dir.exists('data')) { 
  dir.create('data')
}
write.table(out, "data/lab1.csv")
rm(out)
```
And read :)
```{r table}
table <- read.table("data/lab1.csv")
head(table)
```

### Вариант 1. $$\sum_{i=1}^n i x^2_{1, i} x^4_{2, i \% n + 1} x^3_{2, (i + 1) \% n + 1} $$
```{r sum1}
sum1 <- sum(seq_along(table[, 2]) * table[, 1]^2 * table[seq_along(table[, 2]) %% n + 1, 2]^4 * table[(seq_along(table[, 2]) + 1) %% n + 1, 2]^3)
print(sum1)
```

### Вариант 2. $$\sum_{i=1}^n ((i - 1) \% 5 + 1) x^i_{(i - 1) \% 3 + 1, i} $$
```{r sum2}
sum2 <- sum(sapply(seq_along(table[, 1]), function(i) {
  ((i - 1) %% 5 + 1) * table[i, (i - 1) %% 3 + 1]^i
}))
print(sum2)
```

### Вариант 3. $$\sum_{i=1}^n (\frac{x_{1, i}}{x_{2, i}} - x_{3, i})^2 (x_{1, 1} + x_{(i - 1) \% 3 + 1, 1}) $$
```{r sum3}
sum3 <- sum(sapply(seq_along(table[, 1]), function(i) {
  (table[i, 1] / table[i, 2] - table[i, 3])^2 * (table[1, 1] + table[1, (i - 1) %% 3 + 1])
}))
print(sum3)
```

### Вариант 4. $$\sum_{i=1}^n (I\{x_{1, i} < x_{2, i} \land x_{1, i} < x_{3, i} \}(x_{3, i} - x_{1, i})(x_{2, i} - x_{1, i}) + I\{x_{2, i} > x_{3, i}\}x_{1, i}^2) $$
```{r sum4.1}
start.time <- Sys.time()
subset1 <- table
subset1[!(table[, 1] < table[, 2] & table[, 1] < table[, 3]), ] <- 0
subset2 <- table
subset2[!(table[, 2] > table[, 3]), ] <- 0
sum4 <- sum((subset1[, 3] - subset1[,1])* (subset1[, 2] - subset1[, 1]) + subset2[, 1]^2)
end.time <- Sys.time()
print(sum4)
print(end.time - start.time)
```

```{r sum4.2}
start.time <- Sys.time()
sum4 <- sum(sapply(seq_along(table[, 1]), function(i) {
  ifelse(table[i, 1] < table[i, 2] & table[i, 1] < table[i, 3], 1, 0) * (table[i, 3] - table[i, 1]) * (table[i, 2] - table[i, 1]) + ifelse(table[i, 2] > table[i, 3], 1, 0) * table[i, 1]^2
}))
end.time <- Sys.time()
print(sum4)
print(end.time - start.time)
```

### Вариант 5. $$\sum_{j=1}^3 \sum_{i=1}^n (I\{x_{j, i} \le x_{1, i} \land x_{j, i} < x_{2, i} \land x_{j, i} < x_{3, i} \} x_{j \% 3 + 1, i}^{(i + j) \% 3 + 1} $$
```{r sum5}
sum5 <- sum(sapply(seq_along(table), function(j) {
  sapply(seq_along(table[, 1]), function(i) {
    ifelse(table[i, j] <= table[i, 1] & table[i, j] <= table[i, 2] & table[i, j] <= table[i, 3], 1, 0) * table[i, j %% 3 + 1]^((i + j) %% 3 + 1)
  })
}))
print(sum5)
```