---
title: "EM-algorithm"
output: 
  html_document: 
    keep_md: yes
    toc: yes
---

```{r setup, include=FALSE}
knitr::opts_chunk$set(echo = TRUE)
```


### 1. Смоделировать $n$-мерную выборку ($n \ge 3$), состоящую из $N$ наблюдений из $\mathcal{N} (\mu. \Sigma)$. Параметры выбрать самостоятельно.

Define function for generating a random positive-definite matrix with user-specified positive eigenvalues. If eigenvalues are not specified, they are generated from a uniform distribution.
```{r PD-matrix}
PDmatrix <- function (n, ev = runif(n, 0, 10)) {
  Z <- matrix(ncol=n, rnorm(n^2))
  decomp <- qr(Z)
  Q <- qr.Q(decomp) 
  R <- qr.R(decomp)
  d <- diag(R)
  ph <- d / abs(d)
  O <- Q %*% diag(ph)
  Z <- t(O) %*% diag(ev) %*% O
  return(Z)
}
```


Initialize variables
```{r init}
N <- 10^3
n <- 3
mu <- runif(n, 0, 100)
sigma <- PDmatrix(n)

print(mu)
print(sigma)
```


Generate multidimensional sample with init values
```{r mnorm}
library(MASS)
sample <- mvrnorm(N, mu, sigma)

head(sample)
```

### 2. Внести случайным образом пропуски. Желательно, чтобы можно было через некоторый параметр управлять, насколько много значений пропущено.
```{r}
percent <- 0.2
nas <- round(percent * N)

sample <- apply(sample, 2, function (x) {
  x[sample(1:N)[1:nas]] <- NA
  x
})

head(sample)
```

### 3. Реализовать EM-алгоритм для оценивания параметров нормального распределения
```{r}
```