---
title: "Regression"
output: 
  html_document: 
    keep_md: yes
    toc: yes
---

```{r setup, include=FALSE}
knitr::opts_chunk$set(echo = TRUE)
```


### 1. Сгенерировать выборку из `N=100` 4-х мерных векторов из нормального закона распределения с ненулевым вектором математического ожидания и недиагональной ковариационной матрицей.

Ковариационная матрица должна генерироваться случайно перед генерацией выборки и должна удовлетворять всем свойствам ковариационной матрицы.

Define function for generating a random positive-definite matrix with user-specified positive eigenvalues. If eigenvalues are not specified, they are generated from a uniform distribution.
```{r PD-matrix}
PDmatrix <- function(n, ev = runif(n, 0, 10)) {
  Z <- matrix(ncol = n, rnorm(n^2))
  decomp <- qr(Z)
  Q <- qr.Q(decomp) 
  R <- qr.R(decomp)
  d <- diag(R)
  ph <- d / abs(d)
  O <- Q %*% diag(ph)
  Z <- t(O) %*% diag(ev) %*% O
  return(Z)
}
```

Initialize variables
```{r init}
N <- 10 ^ 2
n <- 4
mu <- runif(n, 0, 100)
sigma <- PDmatrix(n)

print(mu)
print(sigma)
```


Generate multidimensional sample with init values
```{r mnorm}
library(MASS)
sample <- data.frame(mvrnorm(N, mu, sigma))

head(sample)
```

Затем, считая первые компоненты элементов сгенерированной выборки зависимыми переменными, а остальные компоненты -- независимыми в модели линейной регрессии, найти оценки коэффициентов регрессии и дисперсии случайных ошибок. 
```{r regr}
regr <- with(sample, {lm(X1 ~ X2 + X3 + X4)})

print(regr)
head(regr$residuals)

print(var(summary(regr)$coefficients[2,]))
```

Проверить остатки модели на нормальность.
```{r norm}
shapiro.test(regr$residuals)
qqnorm(regr$residuals)
```

Найти истинные значения коэффициентов регрессии (см. лабораторную работу 2) и сравнить их с полученными оценками.